臺灣板橋地方法院刑事判決　　　　　　　　　　　　　九十三年度易字第一七六號
　　公　訴　人　臺灣板橋地方法院檢察署檢察官
　　被　　　告　甲○○
右列被告因違反電子遊戲場業管理條例案件，經檢察官聲請簡易判決處刑（九十二年
度偵字第一五四三九號），本院認應適用通常程序審判，判決如左：
    主  文
甲○○無罪。
    理  由
一、按檢察官聲請以簡易判決處刑之案件，經法院認為有第四百五十一條之一第四項
    但書之情形者，應適用通常程序審判之，刑事訴訟法第四百五十二條定有明文。
    本件公訴人以被告甲○○涉犯違反電子遊戲場業管理條例第十五條規定，應論以
    同條例第二十二條之罪，聲請本院以簡易判決處刑。惟經本院審理後，認被告應
    為無罪之諭知，因認有同法第四百五十一條之一第四項但書規定之情形，不得逕
    以簡易判決處刑，應適用通常程序審判之，合先敘明。
二、公訴意旨略以：被告甲○○自民國九十二年八月一日起，以每月薪資新臺幣（下
    同）二萬五千元，受僱於「超峰育樂有限公司」（下簡稱「超峰公司」）負責人
    陳李承（所涉本件犯行，業經本院先行審結，判處有期徒刑三月在案）擔任現場
    負責人，共同未依電子遊戲場業管理條例規定，辦理營利事業登記，在臺北縣永
    和市○○路七號，擺設「景品販賣機（變異體）」七台、「獅樂園」三台、「臺
    灣大老二」三台、「超八」三十六台、「皇冠小丑」五台、「大舞輪」五台、「
    滿貫大亨」八台、「麻將台」二台、「俄羅斯方塊」一台、「賓果馬戲團」八人
    座一台等電子遊戲機共七十一台，擅自經營電子遊戲場業，嗣於九十二年八月十
    二日下午二時三十五分許（聲請書誤載為「下午四時許」），在上址為警當場查
    獲，並扣得上開電子遊戲機，案經臺北縣政府警察局永和分局報告偵辦，因認被
    告所為，係犯違反電子遊戲場業管理條例第十五條規定，應依同條例第二十二條
    論罪處斷云云。
三、按公訴人認被告甲○○涉有上揭違反電子遊戲場業管理條例之罪犯行，無非以其
    犯罪事實業據被告、同案被告陳李承供述，並經證人即現場把玩客人宋孔仁、郭
    文通、陳任遠、邱聰吉、李允中、張德如等證述，且有臺北縣政府聯合查報小組
    稽查紀錄表、超峰公司營利事業登記證附卷及上開電子遊戲機七十一台扣案可資
    佐證為其論據。惟訊據被告甲○○堅決否認有上揭犯行，辯稱：伊係受僱擔任櫃
    臺工作，負責兌換代幣，只上了幾天班就被警查獲，伊並不知公司未辦理電子遊
    戲場業營利事業登記，老闆陳李承亦未告知，並無違法犯意聯絡等語。
四、按犯罪事實應依證據認定之，無證據不得推定其犯罪事實，刑事訴訟法第一百五
    十四條定有明文。而所謂證據，係指足以證明被告確有犯罪行為之積極證據而言
    ，該項證據須適於為被告犯罪之證明者，始得採為斷罪之資料（參照最高法院六
    十九年臺上字第四九一三號判例要旨）。又按認定犯罪事實所憑之證據，必須達
    於一般人均可得確信其為真實之程度，而無合理之懷疑存在時，始得據為被告有
    罪之認定，倘若犯罪事實之證明尚未達此一程度，仍有合理之懷疑存在，則應為
    被告有利之推定，仍不能遽為被告有罪之判斷，此亦為刑事訴訟法第一百五十四
    條，犯罪事實應依證據認定之證據裁判原則及為保障被告人權之無罪推定原則所
    在（參見最高法院七十六年度臺上字第四九八六號判例、九十一年度臺上字第三
    九號刑事判決等意旨）。經查，被告甲○○僅係受僱於同案被告陳李承，在上址
    電子遊戲場工作之員工，並不知陳李承經營之該址電子遊戲場有無依法辦理營利
    事業登記之情一節，業據同案被告陳李承於本院審理時供證明確（見本院九十二
    年十二月二十四日訊問筆錄三頁），核與被告上開所辯情節相符，是被告上開所
    辯尚非不可採信。且被告所辯其僅上班數日，擔任櫃臺兌換代幣工作，上址電子
    遊戲場即為警查獲等情，亦為同案被告陳李承所不否認，應係屬實，因此衡諸被
    告僅上班數日，且所執工作僅係店員低層工作，按諸常情，其所辯不知上址電子
    遊戲場未辦理電子遊戲場業營利事業登記，老闆陳李承亦未告知等語情節，自應
    非虛詞。至上開現場把玩客人宋孔仁、郭文通、陳任遠、邱聰吉、李允中、張德
    如等人之證述，亦均未敘及被告與同案被告陳李承間，有何共同違法經營電子遊
    戲場業犯意聯絡之情，亦顯無從資以證明被告有本件被訴共同犯行。是綜上所述
    ，顯均不足認被告與同案被告陳李承間，有上揭被訴犯行之犯意聯絡，從而尚難
    僅以被告受僱於上址工作，即予率認被告有共犯本件被訴犯罪之情，此外復查無
    其他積極證據足認被告確有上開犯行之犯意聯絡，是本件不能證明被告犯罪，自
    應為無罪判決之諭知。
據上論斷，應依刑事訴訟法第四百五十二條、第三百零一條第一項，判決如主文。
本案經檢察官徐名駒到庭執行職務
中      華      民      國    九十三    年      四      月    二十八    日
                                    臺灣板橋地方法院刑事第十庭
                                        審判長法  官  徐  蘭  萍
                                              法  官  林  淑  婷
                                              法  官  彭  全  曄
右正本證明與原本無異
如不服本判決，應於判決送達後十日內，向本院提出上訴狀
                                              書記官  梁  宜  庭
中      華      民      國    九十三    年      四      月    二十九    日
